臺灣高雄地方法院小額民事判決　　　 110年度雄簡字第1073號
原　　　告　王盈華　

被　　　告　徐梓潔　


上列當事人間損害賠償事件，本院於民國110年10月7日言詞辯論
終結，判決如下：
    主  文
一、被告應給付原告新臺幣伍仟元及自民國一百一十年四月十三
    日至清償日止，按年息百分之五計算之利息。
二、原告其餘之訴駁回。
三、訴訟費用新臺幣壹仟元由被告負擔。
四、本判決原告勝訴部分得假執行。但被告如以新臺幣伍仟元供
    擔保後，得免為假執行。
    事實及理由
一、原告主張：
  ㈠原告為門牌號碼高雄市○○區○○○路000 號10樓之1 「上
    河園大廈」區分所有權人，109 年12月3 日下午1 時30分許
    ，接獲保全人員電話通知，告知原告所有停放於大樓地下室
    停車場自有停車格之車牌號碼000-0000號自用小客車( 下稱
    系爭自小客) ，遭被告駕駛之車牌號碼000-0000號自用小客
    車因倒車不慎而毀損前保險桿及車牌，原告要求受損保險桿
    應換新，被告只同意維修。
  ㈡原告得依民法第184條第1項前段，請求被告賠償下列損害：
  ①受損車輛因而減損價額新台幣( 下同) 80,000元：因原告的
    車於109 年3 月9 日買受，使用不及9 個月即遭撞損車前保
    險桿，依新品保險桿80,000元計算，自受有減少80,000元價
    額之損失。
  ②增加支出：原告住鳳山區上班在左營，搭乘計程車一次往返
    需車資600 元、原告女兒二名均由原告獨立接送，往返一次
    車資220 元，每日二次共需440 元；原告車遭撞毀翌日送修
    至14日出場，共10日需以計程車代步( 扣除2 天例假日) ，
    共支出計程車車資10,400元。另原告前保險桿前車牌換新支
    出規費2,800元。共計13,200元。
  ③精神慰撫金：原因車輛遭毀損精神至感無助及痛苦，而於
    109 年10月12日開刀切除腫塊，為此請求被告賠償精神慰撫
    金20,000元。
    合計共為113,200元。
    聲明：被告應給付原告113,200 元及自起訴狀繕本送達翌日
    起至清償日止，按週年利率5%計算之利息。
二、被告則以：被告確實駕車不慎於上開時地擦撞原告系爭自小
    客，但原告車損部分之費用已由兩造各自保險公司支付完畢
    ，原告其餘各項請求均未提出證據，原告請求增加計程車車
    資支出部分如能提出收據，被告可請保險公司審核理賠，對
    原告請求換新車牌規費2,800 元部分，被告願意賠償，原告
    其餘請求則均無理由。聲明：原告之訴駁回。
三、本院的判斷：
  ㈠原告主張系爭自小客停放於停車格而遭被告碰撞之事實，為
    被告所不爭執，則原告依民法侵權行為規定請求被告賠償損
    害，即有理由。惟按不法毀損他人之物者，被害人得請求賠
    償其物因毀損所減少之價額，民法第196 條亦有明文；而物
    被毀損時，被害人除得依民法第196 條請求賠償外，並不排
    除民法第213 條至第215 條之適用。惟仍需物因毀損而確實
    受有交易性貶值之損失，被害人始得請求此部分賠償。原告
    雖主張其買受系爭自小客不到半即遭被告碰撞，自得請求以
    換新保險桿之價值作為系爭自小客減損價值之賠償，故請求
    被告賠償車輛價值減損8 萬元，惟查原告雖主張其系爭自小
    客因而受有車輛減損價值8 萬元，惟並未提出任何證明文件
    ，而依原告提出之系爭自小客受擦撞後之照片所示，原告之
    自小客於碰撞後僅保險桿左上方烤漆有輕微刮痕( 卷第101
    頁) ，難認有因而需將保險桿全部換新之必要，既經進廠修
    繕鈑金完成並已由保險公司理賠完畢( 卷第91頁) ，即難認
    為有何車輛因而減損價值之可能，原告主張系爭自小客因而
    受有減損價值8 萬元而請求被告賠償，此部分請求即無理由
    而不應准許。
  ㈡原告主張其於系爭自小客車送修期間，為接送子女上下學，
    因原告住鳳山區上班在左營，搭乘計程車一次往返需車資
    600 元、原告女兒二名均由原告獨立接送，往返一次車資
    220 元，每日二次共需440 元；原告車遭撞毀翌日送修至14
    日出場，共10日需以計程車代步( 扣除2 天例假日) ，共支
    出計程車車資10,400元部分，被告則以原告如能提出證明其
    可請保險公司審核理賠等語為抗辯；查原告就此部分支出未
    能提出任何確實支出之證明，並自陳無法提出證明( 卷第
    109 頁背面) ，查原告確實育有二名未成年子女，並已離婚
    ，其中一女約定由原告行使負擔權利義務，有原告提出之戶
    籍謄本可參，原告主張修車期間需支出接送子女之計程車資
    亦屬合理，至原告主張自己在左營上班部分則未提出任何證
    明，尚不能認為有理由；審酌原告之女約為國高中階段，原
    告未能提出接送支出計程車資證明，原告提出之修車紀錄係
    於12月17日交車( 卷第91頁) ，原告請求10日代步車資尚屬
    合理，惟原告既未能提出交通費支出證明，請求每日二名子
    女共需440元即顯然過高，僅能以其中一女往返接送共二次 
    ，金額220 元共10日，合計2,200 元範圍內尚屬合理；原告
    逾此金額之請求及原告自己部分之請求，則均無理由而不應
    准許。原告另請前保險桿前車牌換新支出規費2,800 元部分
    ，被告不爭執而願意賠償，此部分請求亦有理由而應准許。
  ㈢原因主張車輛遭毀損精神至感無助及痛苦，而於109 年10月
    12日開刀切除腫塊，為此請求被告賠償精神慰撫金20,000元
    ；原告主張：其因本件車禍精神至感無助及痛苦，導致右側
    乳房良性腫塊開刀切除，故請求精神慰撫金2 萬元，惟按故
    意或過失，不法侵害他人之權利者，負損害賠償責任；不法
    侵害他人之身體、健康、名譽、自由、信用、隱私、貞操，
    或不法侵害其他人格法益而情節重大者，被害人雖非財產上
    之損害，亦得請求賠償相當之金額，前二項規定，於不法侵
    害他人基於父、母、子、女或配偶關係之身分法益而情節重
    大者，準用之，民法第184 條第1 項前段、第195 條第1 項
    前段、第195 條第3 項分別定有明文。是依我國法律得以請
    求精神慰撫金者，僅以人格權受損害者為限，申言之，依侵
    權行為法律關係得請求精神慰撫金者，以遭他人不法侵害身
    體、健康、身分等人格上權利為限。而本件原告主張係車輛
    受擦撞，所受損害屬財產權，而非人格權，不符前述民法第
    195 條第1 項所定得請求非財產上損害之要件，原告主張因
    而導致右側乳房良性腫塊開刀切除，衡情亦難認為有何相當
    因果關係存在，原告主張亦無理由；是原告此部分請求並無
    理。
  ㈣是原告得請求賠償之金額為5,000 元( 計算式：2,200+2,
    800=5,000)；原告其餘部分之請求則無理由。
四、綜上所述，原告依侵權行為之法律關係，請求被告賠償原告
    5,000 元及自起訴狀繕本送達翌日之110 年4 月13日起( 起
    訴狀繕本於110 年4 月12日送達，卷第57頁) 至清償日止，
    按年息5 ％計算之利息，為有理由，應予准許；原告逾此部
    分之請求，為無理由，應予駁回。
五、本件事證已臻明確，兩造其餘主張與攻防方法及所提證據，
    經審酌後認與判決結果不生影響，爰不予逐一論述，併此敘
    明。
六、本件原告勝訴部分係就民事訴訟法第436 條之8 適用小額訴
    訟程序所為被告敗訴之判決，依同法第436 條之20規定，應
    依職權宣告假執行，並依同法第436 條之23準用第436 條第
    2 項，適用同法第392 條第2 項規定，依職權宣告被告如預
    供擔保，得免為假執行。
七、本件兩造各為一部勝訴、一部敗訴，因原告確有提起本件訴
    訟必要，且起訴後應徵之裁判費至少為1,000 元（民事訴訟
    法第77條之13規定參照），是本院認應依民事訴訟法第79條
    規定，酌量情形由被告全部負擔。
中    華    民    國   110    年    10    月    19    日
                  高雄簡易庭  法  官    林玉心
以上正本係照原本作成。
如對本判決上訴，須於判決送達後20日內向本院提出上訴狀。如
委任律師提起上訴者，應一併繳納上訴審裁判費。
中    華    民    國   110    年    10    月    19    日
                              書記官    李月君